臺灣臺北地方法院刑事判決　　　　　　　　　　　　　九十一年度訴字第九七號
　　公　訴　人　臺灣臺北地方法院檢察署檢察官
　　被　　　告　戊○○
　　選任辯護人　游孟輝
　　　　　　　　鍾永盛
右列被告因強盜案件，經檢察官提起公訴（九十一年度偵字第一七四四三號），本院
判決如左：
    主  文
戊○○意圖為自己不法之所有，而搶奪他人之動產，因防護贓物、脫免逮捕，而當場
施以強暴，累犯，處有期徒刑陸年。
    事  實
一、戊○○曾於民國八十八年六月間因妨害自由案件，經本院判處有期徒刑五月，緩
    刑三年確定；又於九十年九月間因侵占案件，經本院判處有期徒刑八月，上訴臺
    灣高等法院撤銷原判決，改判有期徒刑六月，於九十一年一月九日易科罰金執行
    完畢。前開緩刑部分，亦因緩刑期內更犯罪，受有期徒刑以上刑之宣告，於九十
    年十二月二十六日撤銷緩刑，並於九十一年四月八日易科罰金執行完畢。
二、緣戊○○早年從事珠寶鑑定、估價、買賣之工作，為從事珠寶買賣鑑定之專業人
    員。乙○○因向戊○○購買珠寶而相識多年，戊○○因而熟知乙○○珍藏大批高
    價珠寶，於九十一年四月間遂鼓動乙○○提供其所收藏之珠寶以開設珠寶店販賣
    營利，乙○○亦因需要現金故同意戊○○之提議，於九十一年六月八日在臺北市
    ○○○路一段二九八號以馥祥開發股份有限公司（下稱馥祥公司）之名義開設「
    奇琦珠寶店」（戊○○之妻辜郭春梅、子辜欽賢於九十一年六月十日登記為該公
    司之董事、監察人）從事珠寶之買賣業務，嗣於同年六月二十一日乙○○與戊○○因故結算後結束合作關係（馥祥公司於九十一年七月九日變更董事、監察人，
    此部分有關戊○○是否涉及侵占奇琦珠寶店內之珠寶等事實，另據乙○○向臺灣
    臺北地方法院檢察署提出侵占罪告訴中）。
三、戊○○因籌設「奇琦珠寶店」及僱用從事裝潢業之小學同學甲○○裝潢「奇琦珠
    寶店」而熟知「奇琦珠寶店」內之錄影設備、門禁安全設備、珠寶種類價值及擺
    設等事務，於九十一年八月十四日十三時三十分許因事至臺北市○○○路○段三
    ００號「旺玉店」找劉姓老闆商討事情，途經位於上址二九八號之「奇琦珠寶店
    」見甲○○（承攬裝潢奇琦珠寶店之工頭）正在店內向店員邵佩叫囂、以三字經
    辱罵催討裝潢費，李富源（水電工）及王清池（甲○○之弟弟）在店外徘徊守候
    ，即順道進入「奇琦珠寶店」查看，適遇店員邵佩因被甲○○之叫囂、辱罵驚嚇
    過度而不知所措，明知置放於店內玻璃展示櫃及牆壁櫃（俗稱大櫥）內之珠寶非
    其所有，竟意圖為自己不法所有，假意向邵佩表示要處理有關甲○○催討裝潢款
    之事，並走向甲○○要求先至外面等候，俟其聯絡乙○○出面處理，甲○○見戊○○出面緩頰願解決裝潢款之問題，即表同意暫時至店外等候，俟甲○○走出店
    內後，戊○○順勢走至店內金庫門口（按店內監控錄影機放置在金庫上），作勢
    拿出裝珠寶之木盒，隨手將店內監控錄影機關閉，並叫邵佩將櫃內珠寶收起來，
    以免被外面之壞人搶走，邵佩聽聞戊○○所言，更覺恐慌，隨手取出紅色紙袋，
    收拾起玻璃展示櫃內之珠寶，為加快收拾之速度，邵佩又叫在店內小辦公室之己○○、丁○○（為邵佩之友人）出來幫忙，戊○○見狀要邵佩將牆壁櫃內較值錢
    之珠寶收入紙袋內，此時邵佩為免發生意外，即叫丁○○打電話報警，戊○○見
    再不下手待警察來後將無法得逞，乘亂及邵佩不及抗拒之際隨手搶奪邵佩正在收
    拾珠寶之紙袋（內裝有如附表之珠寶四十五項，市價合計二千二百七十二萬元）
    ，邵佩為戊○○突如其來之舉動驚嚇，欲搶回珠寶，拉扯間紙袋提繩斷裂，戊○○得手後隨即向門外衝，欲逃離現場時，邵佩、己○○、丁○○均追上去阻止戊○○逃跑，並要取回珠寶，戊○○為脫免逮捕及防護贓物，當場施強暴行為揮動
    拳頭攻擊追捕之邵佩、己○○，丁○○見狀即從後面抱住戊○○阻止其逃跑，戊○○又以腳踢玻璃門，玻璃門應聲倒下，邵佩將裝珠寶之紙袋（內裝有珠寶）搶
    回，因丁○○仍緊抱著戊○○使其無法逃離，戊○○情急下即用嘴咬丁○○之左
    手及右耳，致咬斷丁○○之右耳及造成丁○○左手肘撕裂傷等傷害。嗣為據報趕
    來之警員當場逮捕而查知上情。
四、案經臺北市政府警察局大安分局報告臺灣臺北地方法院檢察署檢察官偵查起訴。
    理  由
一、訊據被告戊○○對於在右揭時、地因至「奇琦珠寶店」隔壁「旺玉店」找劉老闆
    商討事情，見甲○○至「奇琦珠寶店」催討裝潢費而順道協調處理甲○○催討裝
    潢費之事務、並將店內監控錄影機關閉及用嘴咬丁○○之左手及右耳，致咬斷丁○○之右耳及造成丁○○左手肘撕裂傷等傷害等事實均不否認，惟矢口否認有搶
    奪、強盜犯行。被告辯稱：當天甲○○在店內催討裝潢費未果，其進入店內時即
    要邵佩聯絡董事長乙○○至店內處理，惟一直未聯絡上，因見甲○○揚言如未收
    到裝潢費則要拿店內之黃金抵帳及將裝潢拆除，其恐甲○○一時失慮做出犯法之
    事，所以才將錄影機關掉，丙○叫在場之一位職員報警（按係指己○○或丁○○
    ）那位職員說要說什麼？邵佩說搶劫好了，邵佩一邊哭一邊要收珠寶，其還幫他
    拿盒子出來收珠寶，丙○說不要放在保險箱（按指金庫）內，要帶回家，每件珠
    寶均放入紅色紙袋內，收珠寶時其與邵佩距離約三公尺左右，收到一半時其走過
    去，當時已經報警，其向邵佩說珠寶不要收，快聯絡董事長，因當時其動作較誇
    張，手動的比較大力，邵佩以為其要搶珠寶，其並未碰到裝珠寶的袋子，此時丁○○即從後面將其脖子按住，二人扭打在一起，因丁○○掐其脖子，所以其用嘴
    咬丁○○的耳朵，不久警察就來了云云。辯護人為被告辯護意旨略以：九十一年
    八月十四日下午，被告因欲商討解決債務問題，至臺北市○○○路○段「奇琦珠
    寶店」隔壁「旺玉店」時，見甲○○在「奇琦珠寶店」內，被告入內看發生何事
    ，甲○○因裝潢費已經積欠二月未還，故揚言如董事長再不出面還錢將取走店內
    珠寶抵債，被告見甲○○怒氣沖沖，又怕甲○○真會拿珠寶抵債，可能因此吃官
    司，於是一面安撫甲○○情緒，要求渠先到外面等，一面請店員邵佩聯絡乙○○
    出面解決，因怕與被告原本熟識之裝潢工人因討債而更橫生枝節，遂將店內的攝
    影機暫時關掉，邵佩因找不到乙○○所以說要提早打烊，並開始收店內珠寶，又
    要求另一名許姓員工（按指丁○○）先報警，以防甲○○纏擾不休，被告見既已
    報警，甲○○等人即不可能會搶珠寶，沒有必要提早打烊，即走近櫃檯，要求邵
    佩暫緩收拾珠寶，此時邵佩竟表示全部珠寶將收完並帶走，被告因乙○○曾在九
    十一年七月一日擅自取走被告寄放在店內象牙雕塑品，欲與被告會算帳目之行為
    ，被告一時心生警惕，恐珠寶全部取走後，乙○○即避不見面，留下所有帳目由
    被告承擔，始出手欲抓取邵佩手上之珠寶，其目的並非為自己不法所有之意圖搶
    奪珠寶，然邵佩及許姓員工（文鴻）卻以為被告要搶奪珠寶，許姓員工隨即用右
    手勒住被告脖子，二人因此扭打在一起，許姓員工並咬住被告手臂，被告因不敵
    許姓員工，情急之下用力咬其耳朵，之後警員趕到，被告只是好意要解決糾紛，
    絕無搶奪或強盜之意圖及行為，且店內有被告友人寄賣之珠寶合計八百萬元，豈
    會搶劫自己之東西云云。經查：
（一）、戊○○早年從事珠寶鑑定、估價、買賣之工作，為從事珠寶買賣鑑定之專業
        人員。乙○○因向戊○○購買珠寶而相識多年，戊○○因而熟知乙○○珍藏
        大批高價珠寶，於九十一年四月間遂鼓動乙○○提供其所收藏之珠寶以開設
        珠寶店販賣營利，於九十一年六月八日在臺北市○○○路○段二九八號以馥
        祥公司之名義開設「奇琦珠寶店」從事珠寶之買賣業務，嗣於同年六月二十
        一日乙○○與戊○○因故結算後結束合作關係，並於九十一年七月九日變更
        馥祥公司董事、監察人名單將戊○○之妻及子從公司之董事、監察人名單除
        去。戊○○因籌設「奇琦珠寶店」及僱用從事裝潢業之小學同學甲○○裝潢
        「奇琦珠寶店」而熟知「奇琦珠寶店」內之錄影設備、門禁安全設備、珠寶
        種類價值及擺設等事實，業據被告於另案（臺北市刑大偵四隊偵辦被告所涉
        詐欺罪）警訊中供稱：「最近將珠寶店之生意結束，原在臺北市○○○路○
        段二九八號『琦（應係奇之誤）琦珠寶店』與朋友合夥已拆夥了。」（見偵
        查卷第十五頁所附被告於九十一年八月十二日警訊筆錄）等語，本院調查時
        供承：「紅寶石、藍寶石、祖母綠、珍珠、黃金等。因為我從事珠寶業有三
        十七年，舉凡五千元到五千萬元價值的珠寶類，我都可以很精確的估價也可
        銷售。」、「一分鐘就可以（按指其鑑定時間），如果是假的，我立刻可以
        辨識出來。我最熟悉的是鑽石、翡翠。一般的珠寶我也常接觸。」等語可證
        。且經告訴人乙○○於本院調查中指述明確，並有卷附戊○○手寫結算明細
        、「奇琦珠寶店」裝潢工程估價單各一紙及本院調閱之馥祥公司案卷全卷可
        按。
（二）、被告從事珠寶鑑定、估價、買賣之工作三十多年，為從事珠寶買賣、鑑定之
        專業人員已如上述，本院於調查時訊之被告附表所示珠寶是否其所有，被告
        供稱：「不是我的」、「有些是乙○○的，有些是我接洽買來的，放在公司
        賣，這珠寶是馥祥公司的」，「我的沒有在那裡」等語，足見被告明知邵佩
        所收拾置放於「奇琦珠寶店」內玻璃展示櫃及大櫥內之珠寶非其所有。且訊
        之被告其為何於案發日至「奇琦珠寶店」，被告則稱：「當日下午一點半左
        右，我到『奇琦珠寶店』隔壁去找『旺玉店』的劉先生，遇到王先生（按指
        甲○○）在『奇琦珠寶』要裝潢費，我去問他」、「為了裝潢費，我去的時
        候根本沒有想要拿東西，只是路過那裡去看．．，當天從來沒有想要去店裡
        拿任何珠寶」等語，顯見被告至「奇琦珠寶店」係出於偶然，並非係為解決
        其與乙○○前開合作經營珠寶店紛爭之事為目的。又被告假意向邵佩表示要
        處理有關甲○○催討裝潢款之事，並走向甲○○要求先至外面等候，俟其聯
        絡乙○○出面處理，甲○○見戊○○出面願解決裝潢款之問題，同意暫時至
        店外等候，戊○○順勢走至店內金庫門口（按店內監控錄影機放置在金庫上
        ），拿出裝珠寶之木盒，隨手將店內監控錄影機關閉等事實，業經證人「奇
        琦珠寶店」店員邵佩於本院調查時結證稱：「我看到戊○○請裝潢工人出去
        ，說給他十分鐘，他來處理。」、「戊○○說有跟我們老闆約好，我不知道
        因為老闆沒有知會我，他沒有說與老闆有何事情約好，我說為何沒有與王先
        生說清楚，他不理我，他走到金庫那裡，說幫我看看有無在錄影，當時我告
        訴他說，我說不要亂動，因為我一早上班，有在錄影」等語、證人甲○○證
        稱：「因為師傅都跟我要錢，我對小姐說，戊○○進來，戊○○說我幫你討
        ，不會讓你欠，我對小姐說請乙○○來，我在人行道上等。」等語可證，並
        有扣案錄影帶及本院於九十一年十月十七日調查時之勘驗筆錄足憑。被告於
        警訊、偵查及本院勘驗期日前均辯稱：係恐甲○○一時失慮做出犯法之事，
        所以才將錄影機關掉云云，訊之證人甲○○證稱：其沒有說要拿店內黃金抵
        債等語，且經本院勘驗錄影帶結果，錄影帶中之影像（ＣＨ３）仍有甲○○
        坐在椅子上，比手畫腳，走出大門離開及被告走至金庫門邊從金庫中拿出木
        盒之畫面，足見錄影機係在甲○○離開店內後被告至金庫門邊時始遭關閉而
        停止錄影，被告關閉錄影機時甲○○早已離開店內，則被告所辯係為怕甲○○動店內珠寶做出犯法之事，才將錄影機關掉之詞自無法採信，雖被告於本
        院勘驗後辯稱：錄影機可能係其拿第四個箱子（按指木盒）時不小心碰撞到
        開關而關閉云云，惟此一辯詞顯與前開辯詞相互矛盾，應係勘驗後，見前開
        辯詞無法自圓其說，臨訟杜撰圖免罪責之詞，亦不足採信。
（三）、事實欄三被告搶奪「奇琦珠寶店」內如附表之珠寶，並為防護贓物、脫免逮
        捕而當場對追捕之邵佩、己○○、丁○○施強暴行為，致咬斷丁○○之右耳
        及造成丁○○左手肘撕裂傷等傷害等事實，業經證人「奇琦珠寶店」店員邵
        佩於本院調查中結證稱：「戊○○跑過來，搶走我手上已經收好的珠寶袋，
        當時我手抓著袋子，他一搶時，在拉扯間，珠寶袋的帶子斷掉了，他搶走了
        珠寶袋，就往門口衝，我跟己○○同時追出去，丁○○看到這個情形，把電
        話丟了，衝向前去，從後面抱住他，丁○○抱住戊○○，戊○○手裡抱著珠
        寶袋，我跟己○○試著從他的正面把珠寶袋搶回來，他一隻手抱著珠寶，另
        外一隻手一直亂揮，不讓我們靠近，己○○抓住他亂揮的手，我就趁隙將珠
        寶袋搶回來，我把珠寶袋拿到冰箱的冷凍庫藏起來，我就跑出來，按警報器
        ，按完警報器，我和己○○試圖要將戊○○和丁○○拉開，我就看到戊○○
        用腳踢我們的防彈玻璃門。踢沒有兩下，結果防彈玻璃門掉下來，我那時候
        衝到外面去，喊搶劫救命，我不知道喊了幾分鐘，看到巡邏車，就跟警察一
        起進入店裡，警察將戊○○押在地下，我看到丁○○說他的耳朵不見了，後
        來我看到丁○○的耳朵從戊○○的嘴巴吐出來。」等語，證人己○○於本院
        調查時證稱：「沒有多久我看到戊○○進來，他一付保護我們的姿態，當時
        丙○非常的害怕，我們也很害怕，因為裝潢工人很兇，我不知道他和裝潢工
        人的關係，他請裝潢工人出去，裝潢工人就出去了。裝潢工人說如果收不到
        錢的話，要來拆東西，我們很害怕，就在收珠寶之間，戊○○叫我們不要害
        怕，丙○叫我打電話報警，我不敢，我撥電話，叫丁○○說，之後，珠寶收
        了差不多，我一直以為戊○○是來幫我們的，我不知道為何突然間將珠寶袋
        搶過去，往門口走，丁○○為了怕他離開，就抱住他，之後兩個人發生扭打
        ，我看到戊○○咬著丁○○的耳朵不放，我試圖把他們拉開，他還是咬著不
        放，丙○出去求救，我也出去求救，過一會，我又試圖拉開他們，但是沒用
        ，沒有多久，警察就來了。」等語，證人丁○○於本院調查時結證稱：「工
        人出去沒多久，戊○○對丙○說東西趕快收一收，當時丙○很害怕，外面有
        人走來走去，丙○叫我和己○○出來幫他收東西。」、「收到一半時，丙○
        叫我們打電話給警察局，己○○拿手機打電話給警察，撥通後拿給我講，我
        對警察說地址，警察問我發生何事，我問丙○說要說什麼，丙○就說跟警察
        說有人要來搶劫，在說的時候，強劫犯（按指被告）就突然從丙○的手上將
        珠寶袋搶走，往門口跑，己○○和丙○追過去要將珠寶袋搶回來，我把電話
        丟了，衝過去要阻止他離開，我繞到他後面，抱住他的手，他一手抱住珠寶
        袋，另外一手還攻擊己○○及丙○，我抱住戊○○後，丙○趁機將珠寶袋拿
        回來，拿回來之後，戊○○突然用嘴巴咬我的左手，抓住我的頭髮，抓完我
        的頭髮，又咬我的右耳朵，躺在地上，過沒多久，警察就來了。」等語及證
        人李富源、王清池於警訊中之證詞可證，並有卷附如附表「奇琦珠寶店」被
        強盜案珠寶贓物清冊、珠寶照片四十五張、贓證物認領保管單及粉紅色紙袋
        一個可稽。被告上開辯詞謂：因當時其動作較誇張，手動的比較大力，邵佩
        以為其要搶珠寶，其並未碰到裝珠寶的袋子云云，自難以採信，且辯護人為
        被告辯護稱：被告恐珠寶全部取走後，乙○○即避不見面，留下所有帳目由
        被告承擔，始出手欲抓取邵佩手上之珠寶云云，辯護人所辯之事實與被告所
        供承之事實，顯已不相符合，不能認辯護人所辯稱被告「始出手欲抓取邵佩
        手上之珠寶」係真實，且乙○○經營「奇琦珠寶店」在案發前一直正常營業
        ，並無任何停業之事實，被告案發日係順道至店內察看甲○○催討裝潢費之
        事情，又非為退夥之事至「奇琦珠寶店」找乙○○，豈會如辯護人所辯稱：
        （被告）「恐珠寶全部取走後，乙○○即避不見面，留下所有帳目由被告承
        擔」之理，辯護人所辯此部分之事實與被告所供承之內容不相符合，其事理
        又與前後發生之事實及常理相悖，自係臨訟所杜撰不足採信。
（四）、被告明知劭佩收拾「奇琦珠寶店」內玻璃展示櫃及大櫥內置放於粉紅色紙袋
        內如附表所示珠寶均非其所有，且於案發日係偶然路過「奇琦珠寶店」，並
        非為與乙○○合作經營珠寶店紛爭之事而至店內主張其對珠寶權利之目的。
        其乘「奇琦珠寶店」店員劭佩因甲○○以粗暴言詞討債，而受有壓力，店內
        情況混亂之際，先將甲○○支開，再將店內錄影機關閉，之後即鼓動劭佩收
        拾玻璃櫃內之珠寶，利用劭佩等人慌亂不及抗拒之機會，從劭佩手中搶奪裝
        有珠寶之粉紅色紙袋，於得手後，又為脫免逮捕及防護贓物對追趕其之劭佩
        、丁○○等人施以強暴行為，綜合前揭事證及從被告整個犯罪行為觀之，被
        告意圖為自己不法之所有犯意，於支開甲○○及將店內錄影機關閉圖掩飾罪
行時已經顯現，所辯被告並非為自己不法所有之意圖搶奪珠寶云云自不足採
        。至於被告及辯護人於本院調查中聲請傳喚證人陳明旺、蔡克明、張慕冬、
        郭幼華等人以證明其係「奇琦珠寶店」之股東及店內珠寶、黃金係其進貨，
        傳喚證人劉學成、辜欽賢、辜郭春梅、張萬華、陳獻門、陳國民等人均證明
        被告與乙○○係合夥關係，及傳喚證人臺北市刑事警察大隊小隊長劉育丞證
        明於案發日十三時五十分被告與之約好前往約談等事實，因此部分被告聲請
        傳喚之證人所欲證明之待證事實，或係已經證明者，或係與本案無關者，均
        無調查之必要，此部分聲請均無理由，應予駁回附此敘明。綜上各節事證明
        確，被告犯行足堪認定，應依法論科。
二、按刑事法上之強盜罪與搶奪罪，雖同具不法得財之意思，然搶奪係乘人不備或不
    及抗拒之際，以不法腕力公然掠取他人之動產，而置於自己實力支配下之犯罪行
    為；強盜則係施以強暴、脅迫等非法方法，至使不能抗拒而取其財物或令其交付
    之犯罪行為，二者之犯罪構成要件並不相同。本案被告乘裝潢工人上門討工程款
    ，及劭佩收拾珠寶慌亂之機會搶奪珠寶，當時劭佩尚能反應與被告拉扯及追趕被
    告，於客觀上顯未達不能抗拒之程度，故被告所為，僅係乘人不及抗拒而掠奪財
    物之搶奪犯行。刑法第三百二十九條之強暴、脅迫，以當場實施者為限（最高法
    院二十八年非字第四十三號判例參照），被告在「奇琦珠寶店」內搶奪後，被告
    欲奪門逃逸時，為尾隨而至之劭佩、丁○○等人追捕，被告為脫免逮捕、防護贓
    物，始與丁○○在珠寶店內門口發生扭打，並以手、口施強暴行為致丁○○受傷
    ，核被告所為，係犯刑法第三百二十九條、第三百二十八條第一項準強盜罪、第
    二百七十七條第一項之傷害罪。又上開犯罪係以強暴、脅迫為構成要件，其因而
    致普通傷害，乃強暴、脅迫之當然結果，除另有傷害故意外，仍只成立該條之罪
    ，無同法第二百七十七條第一項之適用（最高法院三十年度上字第三七○一號判
    例參照），查被告於脫免逮捕、防護贓物時，為抗拒逮捕而以手、口揮打並咬丁○○左手及右耳，被告明知以嘴咬人之耳朵會使人耳受有傷害仍執意為之，其傷
    害之犯罪故意已明，所為造成丁○○之右耳斷裂及左手肘撕裂傷等傷害，此部分
    事實檢察官雖載明於起訴書中，但未論被告涉犯傷害罪責，則有未洽，惟此部分
傷害罪與前開準強盜罪有方法結果之裁判上一罪關係，係牽連犯，應依刑法第五
    十五條之規定從一重準強盜罪論處。另被告於八十八年六月間因妨害自由案件，
    經本院判處有期徒刑五月，緩刑三年確定；又於九十年十月間因侵占案件，經本
    院判處有期徒刑八月，上訴臺灣高等法院撤銷原判決，改判有期徒刑六月，於九
    十一年一月九日易科罰金執行完畢。前開緩刑部分，亦因緩刑期內更犯罪，受有
    期徒刑以上刑之宣告，於九十年十二月二十六日撤銷緩刑，並於九十一年四月八
    日易科罰金執行完畢，有臺灣高等法院檢察署刑案紀錄簡覆表一紙在卷可按，其
    於五年內再犯有期徒刑以上之本罪，為累犯，應依刑法第四十七條規定加重其刑
    。爰審酌被告具有珠寶鑑定、買賣、估價之多年經驗，為專業之珠寶商，不思正
    派經營事業，竟利用曾經與告訴人合作經營珠寶店之機會，得知「奇琦珠寶店」
    內安全裝置情況，而乘工人催討裝潢費場面混亂時，搶奪店內價值數千萬元之珠
    寶，並於店員追捕時，為防護贓物、脫免逮捕，所施用之強暴行為，及造成丁○○耳朵斷裂及左手之傷害危害及犯罪後並無悔改之意等一切情狀，量處如主文所
    示之刑，以資懲儆。
據上論斷，應依刑事訴訟法第二百九十九條第一項前段，刑法第三百二十九條、第三
百二十八條第一項、第二百七十七條第一項、第五十五條、第四十七條，罰金罰援提
高標準條例第一條前段，判決如主文。
本案經檢察官陳佳秀到庭執行職務
中    華    民    國      九十一        年      十一    月    十九      日
                                      臺灣臺北地方法院刑事第九庭
                                          法  官  王  綽  光
右正本證明與原本無異。
如不服本判決，應於判決送達後十日內向本院提出上訴狀(應抄附繕本)。告訴人
或被害人如對於本判決不服者，應具備理由請求檢察官上訴，其上訴期間之計算
係以檢察官收受判決正本之日期為準。
                                          書記官  潘  惠  梅
中    華    民    國      九十一        年      十一    月    二十      日
附錄論罪科刑法條：
刑法第三百二十八條
意圖為自己或第三人不法之所有，以強暴、脅迫、藥劑、催眠術或他法，至使不能抗
拒，而取他人之物或使其交付者，為強盜罪，處三年以上十年以下有期徒刑。
以前項方法得財產上不法之利益或使第三人得之者，亦同。
犯強盜罪因而致人於死者，處死刑或無期徒刑，致重傷者，處無期徒刑或七年以上有
期徒刑。
第一項及第二項之未遂遂犯罰之。
預備犯強盜罪者，處一年以下有期徒刑、拘役或三百元以下罰金。
刑法第三百二十九條
竊盜或搶奪，因防護贓物、脫免逮捕或湮滅罪證，而當場施以強暴、脅迫者、以強盜
論
。
